# 委托信托基金进行股权激励的成本计算方法

提问人：xiaoguo 时间：2015-08-06 18:20:23
求助：公司委托某个独立信托机构在二级市场购买公司股票，符合授予条件后，被授予员工指定信托机构以特定价格卖出，之后信托机构将卖出的金额转给员工，在这种方式下，股权激励成本如何计算？

回答人：chenyiwei
这种情况下，该信托很可能是被该公司控制的结构化主体，应当纳入该公司的合并报表范围。在合并报表层面，对该问题的处理与一般情况下由公司直接回购股份用于股权激励的会计处理原则基本一致。